# 求助陈版主，担保赔偿准备金、未到期责任准备金

提问人：liuweisheng 时间：2022-03-07 14:03:08
求助陈版主，担保赔偿准备金、未到期责任准备金在报表列示为其他流动负债 是否正确。谢谢版主解惑

回答人：chenyiwei
这类项目在担保企业专用的报表格式（“金融企业财务决算报表（担保类）”）中有专门的单列项目。
如果采用非金融企业报表格式的，可以并入其他流动/非流动负债列报。但需在附注中单独披露。